---
title: "R Notes"
output: html_notebook
---

```{r setup, include=FALSE} 
knitr::opts_chunk$set(warning = FALSE, message = FALSE) 
```
In this note I explore the dataset _`indiv_dimension_2021may_overall_mobility_topics`_.

```{r}
library(readr)
all_df <-
  read_delim(
    "G:/Mi unidad/1. Work sync/Projects/2 In progress/2021_Cassidy/data/indiv_dimensions_2021may_overall_mobility_topics.csv",
    delim = ";",
    escape_double = FALSE,
    col_names = FALSE,
    col_types = cols(
      X9 = col_double(),
      X15 = col_double(),
      X16 = col_double(),
      X17 = col_double(),
      X18 = col_double()
    ),
    locale = locale(decimal_mark = ",",
                    grouping_mark = "."),
    trim_ws = TRUE
  )
names(all_df) <-
  c(
    "researcher_id",
    "p",
    "first_year",
    "country_code_origin",
    "max_affil_origin",
    "n_co_origin",
    "n_countries",
    "n_topics",
    "s_diversity_h",
    "s_evenness",
    "p_home",
    "n_topics_home",
    "s_diversity_h_home",
    "s_evenness_home",
    "p_abroad",
    "n_topics_abroad",
    "s_diversity_h_abroad",
    "s_evenness_abroad"
  )
head(all_df)
```

Vamos a probar la relación entre _p_, _`s_evenness`_ y _`n_topics`_:

```{r}
library(dplyr)
library(ggplot2)
library(hrbrthemes)

# A few constants
balance <- "#69b3a2"
variety <- rgb(0.2, 0.6, 0.9, 1)
coeff <- 100

all_df %>%
  group_by(p) %>%
  summarize(mean_evenness = mean(s_evenness), 
            mean_topics = mean(n_topics)) %>%
  ggplot() +
  xlim(0,150) +
  geom_line(aes(x = p, y = mean_evenness, color = balance)) +
  geom_line(aes(x = p, y = mean_topics/coeff, color = variety,)) +
  scale_y_continuous( name = "Shannon Evenness",
                      sec.axis = sec_axis(~.*coeff, name = "# topics")) +
   theme_ipsum() +
  theme(
    axis.title.y = element_text(color = balance, size=13),
    axis.title.y.right = element_text(color = variety, size=13),
    legend.position = "none"
  ) +
  ggtitle("Relation balance/variety of topics")
```

Como vemos, tienden a confluir. A más producción, menos balance y más temas. Ahora vamos a comparar móviles vs. no móviles

```{r}
all_df$mobile <- ifelse(all_df$n_countries > 1, "mobile", "non-mobile")


all_df %>%
  group_by(p, mobile) %>%
  summarize(mean_evenness = mean(s_evenness),
            mean_topics = mean(n_topics)) %>%
  ggplot() +
  xlim(0, 500) +
  # geom_point(aes(
  #   x = p,
  #   y = mean_evenness,
  #   color = mobile
  # )) +
  geom_smooth(aes(
    x = p,
    y = mean_evenness,
    color = mobile, method = "loess")) +
  # geom_point(aes(
  #   x = p,
  #   y = mean_topics / coeff,
  #   color = mobile
  # )) +
    geom_smooth(aes(
    x = p,
    y = mean_topics / coeff,
    color = mobile, method = "loess")) +
  scale_y_continuous(name = "Shannon Evenness",
                     sec.axis = sec_axis( ~ . * coeff, name = "# topics")) +
  theme_ipsum() +
  
  theme(
    axis.title.y = element_text(color = balance, size = 13),
    axis.title.y.right = element_text(color = variety, size = 13)
#    , legend.position = "none"
  ) +
  ggtitle("Relation balance/variety of topics")
```
Let's have a look at differences based on country of origin:
```{r}
all_df %>%
  group_by(country_code_origin) %>%
  summarize(n = n_distinct(researcher_id)) %>%
  arrange(desc(n)) %>%
  head(n =20)
``` 

We select the following countries: NL, US, IN, CH, BR, ZA
```{r}
library(ggpubr)
NL <- all_df %>%
  filter(country_code_origin=="AR") %>%
  group_by(p, mobile) %>%
  summarize(mean_evenness = mean(s_evenness),
            mean_topics = mean(n_topics)) %>%
  ggplot() +
  xlim(0, 500) +
  geom_smooth(aes(
    x = p,
    y = mean_evenness,
    color = mobile, method = "loess")) +
  geom_smooth(aes(
    x = p,
    y = mean_topics / coeff,
    color = mobile, method = "loess")) +
  scale_y_continuous(name = "Shannon Evenness",
                     sec.axis = sec_axis( ~ . * coeff, name = "# topics")) +
  theme_ipsum() +
  theme(
    axis.title.y = element_text(color = balance, size = 8),
    axis.title.y.right = element_text(color = variety, size = 8)
    , legend.position = "none"
  ) +
  ggtitle("Argentina")
  
US <- all_df %>%
  filter(country_code_origin=="NG") %>%
  group_by(p, mobile) %>%
  summarize(mean_evenness = mean(s_evenness),
            mean_topics = mean(n_topics)) %>%
  ggplot() +
  xlim(0, 500) +
  geom_smooth(aes(
    x = p,
    y = mean_evenness,
    color = mobile, method = "loess")) +
  geom_smooth(aes(
    x = p,
    y = mean_topics / coeff,
    color = mobile, method = "loess")) +
  scale_y_continuous(name = "Shannon Evenness",
                     sec.axis = sec_axis( ~ . * coeff, name = "# topics")) +
  theme_ipsum() +
  
  theme(
    axis.title.y = element_text(color = balance, size = 8),
    axis.title.y.right = element_text(color = variety, size = 8)
    , legend.position = "none"
  ) +
  ggtitle("Nigeria")

CH <- all_df %>%
  filter(country_code_origin=="CH") %>%
  group_by(p, mobile) %>%
  summarize(mean_evenness = mean(s_evenness),
            mean_topics = mean(n_topics)) %>%
  ggplot() +
  xlim(0, 500) +
  geom_smooth(aes(
    x = p,
    y = mean_evenness,
    color = mobile, method = "loess")) +
  geom_smooth(aes(
    x = p,
    y = mean_topics / coeff,
    color = mobile, method = "loess")) +
  scale_y_continuous(name = "Shannon Evenness",
                     sec.axis = sec_axis( ~ . * coeff, name = "# topics")) +
  theme_ipsum() +
  
  theme(
    axis.title.y = element_text(color = balance, size = 8),
    axis.title.y.right = element_text(color = variety, size = 8)
    , legend.position = "none"
  ) +
  ggtitle("China")

BR <- all_df %>%
  filter(country_code_origin=="BR") %>%
  group_by(p, mobile) %>%
  summarize(mean_evenness = mean(s_evenness),
            mean_topics = mean(n_topics)) %>%
  ggplot() +
  xlim(0, 500) +
  geom_smooth(aes(
    x = p,
    y = mean_evenness,
    color = mobile, method = "loess")) +
  geom_smooth(aes(
    x = p,
    y = mean_topics / coeff,
    color = mobile, method = "loess")) +
  scale_y_continuous(name = "Shannon Evenness",
                     sec.axis = sec_axis( ~ . * coeff, name = "# topics")) +
  theme_ipsum() +
  
  theme(
    axis.title.y = element_text(color = balance, size = 8),
    axis.title.y.right = element_text(color = variety, size = 8)
    , legend.position = "none"
  ) +
  ggtitle("Brazil")

ZA <- all_df %>%
  filter(country_code_origin=="ZA") %>%
  group_by(p, mobile) %>%
  summarize(mean_evenness = mean(s_evenness),
            mean_topics = mean(n_topics)) %>%
  ggplot() +
  xlim(0, 500) +
  geom_smooth(aes(
    x = p,
    y = mean_evenness,
    color = mobile, method = "loess")) +
  geom_smooth(aes(
    x = p,
    y = mean_topics / coeff,
    color = mobile, method = "loess")) +
  scale_y_continuous(name = "Shannon Evenness",
                     sec.axis = sec_axis( ~ . * coeff, name = "# topics")) +
  theme_ipsum() +
  
  theme(
    axis.title.y = element_text(color = balance, size = 8),
    axis.title.y.right = element_text(color = variety, size = 8)
    , legend.position = "none"
  ) +
  ggtitle("South Africa")
  
IN <- all_df %>%
  filter(country_code_origin=="JP") %>%
  group_by(p, mobile) %>%
  summarize(mean_evenness = mean(s_evenness),
            mean_topics = mean(n_topics)) %>%
  ggplot() +
  xlim(0, 500) +
  geom_smooth(aes(
    x = p,
    y = mean_evenness,
    color = mobile, method = "loess")) +
  geom_smooth(aes(
    x = p,
    y = mean_topics / coeff,
    color = mobile, method = "loess")) +
  scale_y_continuous(name = "Shannon Evenness",
                     sec.axis = sec_axis( ~ . * coeff, name = "# topics")) +
  theme_ipsum() +
  
  theme(
    axis.title.y = element_text(color = balance, size = 8),
    axis.title.y.right = element_text(color = variety, size = 8)
  , legend.position = "none"
  ) +
  ggtitle("Japan")
  
ggarrange(NL, US, CH, IN, BR, ZA, ncol =3, nrow=2)

```

Ahora estaría bien hacer para cada país un boxplot con la diferencia promedio por investigador.

## Publicaciones en casa vs. fuera